【裁判字號】    98,審訴,2953
【裁判日期】    981218
【裁判案由】    毒品危害防制條例
【裁判全文】
臺灣桃園地方法院宣示判決筆錄        98年度審訴字第2953號
公  訴  人  臺灣桃園地方法院檢察署檢察官
被      告  甲○○
                   （現另案於臺灣臺中監獄苗栗分監執行中）
上列被告因違反毒品危害防制條例案件，經檢察官提起公訴（98
年度毒偵字第2931號），被告於本院準備程序進行中，就被訴事
實為有罪之陳述，經本院告知簡式審判程序意旨，並聽取公訴人
及被告之意見後，本院合議庭裁定改依簡式審判程序審理，茲判
決如下：
    主      文
甲○○施用第一級毒品，累犯，處有期徒刑拾月，扣案之第一級
毒品海洛因壹包含袋（驗餘毛重零點貳捌公克）沒收銷燬之，注
射針筒支均沒收；又施用第二級毒品，累犯，處有期徒刑陸月
；應執行有期徒刑壹年貳月，扣案之第一級毒品海洛因壹包含袋
（驗餘毛重零點貳捌公克）沒收銷燬之，注射針筒支均沒收。
    事實及理由
一、犯罪事實：
    緣甲○○前於民國89年間因施用毒品案件，經本院以89年度
    毒聲字第528 號裁定送觀察、勒戒後，因認有繼續施用傾向
    後，經本院以89年度毒聲字第1112號裁定令入戒治處所施以
    強制戒治，嗣經本院以89年度毒聲字第4395號裁定停止戒治
    併付保護管束，而於89年7 月20日出所，迄90年2 月14日保
    護管束期滿未經撤銷而視為執行完畢，並經臺灣桃園地方法
    院檢察署檢察官以90年度戒偵字第182 號為不起訴處分確定
    。(一)另於90年間因施用毒品案件，經本院以90年度毒聲字第
    2253號裁定令入戒治處所施以強制戒治，嗣經本院以91年度
    毒聲字第250 號裁定停止戒治併付保護管束，而於91年2 月
    20日出所，迄91年6 月18日保護管束期滿未經撤銷而視為執
    行完畢，刑責部分並經本院以90年度訴字第1142號分別判處
    有期徒刑7 月、4 月，應執行有期徒刑10月確定。(二)又於91
    年間因贓物案件，經本院以92年度壢簡字677 號判處有期徒
    刑2 月確定。(三)再於92年間因施用毒品案件，經臺灣臺東地
    方法院以92年度訴字第200 號分別判處有期徒刑9 月、5 月
    ，應執行有期徒刑1 年確定。上開(二)(三)之罪並經臺灣臺東地
    方法院以92年度聲字第728 號裁定應執行刑為有期徒刑1 年
    1 月確定，並與(一)之罪入監接續執行，於93年10月6 日假釋
    出監併付保護管束，迄94年4 月29日保護管束期滿，假釋未
    經撤銷視為已執行完畢。(四)復於94年間因施用毒品案件，經
    本院以94年度訴字第1271號分別判處有期徒刑10月、6 月，
    應執行有期徒刑1 年2 月確定。(五)更於同年間因竊盜案件，
    經本院以94年度易字第966 號判處有期徒刑10月確定。(六)又
    於同年間因竊盜案件，經本院以94年度易字第1552號判處有
    期徒刑8 月確定。(七)繼於同年間因施用毒品案件，經本院以
    95年度訴字第208 號分別判處有期徒刑1 年、8 月，應執行
    有期徒刑1 年6 月確定。上開(四)至(七)之罪經本院以96年度聲
    減字第6479號裁定減刑並定應執行刑為有期徒刑1 年1 月（
    (四)(五)部分）、1 年2 月確定（(六)(七)部分）經入監接續執行，
    於97年6 月13日假釋出監併付保護管束，迄97年8 月20日保
    護管束期滿，假釋未經撤銷視為已執行完畢（以上於本案均
    構成累犯）。詎其仍不知悔改並戒除毒癮，復分別基於施用
    第一、二級毒品之犯意，於98年6 月25日上午5 時許，在姜
    佳明位於桃園縣新屋鄉○○路433 號之住處內，施用第一級
    毒品海洛因1 次，另於98年6 月25日為警採尿時起回溯96小
    時內之某時，在臺灣地區某不詳地點，施用第二級毒品甲基
    安非他命1 次。嗣於98年6 月25日上午10時30分許，在桃園
    縣新屋鄉○○路198 巷口為警查獲，並扣得第一級毒品海洛
    因1 包（驗前毛重0.29公克，因鑑驗使用費失0.01公克，驗
    餘毛重0.28公克，含與毒品無法析離之包裝袋1 個）及其所
    有而供施用第一級毒品所用之注射針筒3 支（內均無毒品殘
    留）。
二、證據名稱：
  (一)被告甲○○於本院審理時之自白。
  (二)桃園縣政府警察局桃園分局被採尿人尿液暨毒品真實姓名
      與編號對照表及台灣檢驗科技股份有限公司濫用藥物檢驗
      報告（尿液部分）各1 份。
  (三)桃園分局搜索扣押筆錄、扣押物品目錄表、桃園縣政府警
      察局扣押物品清單、台灣檢驗科技股份有限公司濫用藥物
      檢驗報告（毒品部分）各1 份及扣案之第一級毒品海洛因
      1 包（驗前毛重0.29公克，因鑑驗使用費失0.01公克，驗
      餘毛重0.28公克，含與毒品無法析離之包裝袋1 個）、注
      射針筒3 支。
  (四)臺灣高等法院被告前案紀錄表1 份。
三、論罪科刑：
  (一)核被告所為，係犯毒品危害防制條例第10條第1 項、第2
    項之施用第一、二級毒品罪。被告施用第一級毒品前後非法
    持有第一級毒品之低度行為，為施用第一級毒品之高度行為
    所吸收，不另論罪。又被告所犯上開2 罪，犯意各別，行為
    互殊，應分論併罰。再被告有犯罪事實欄所載前案科刑及執
    行情形，有臺灣高等法院被告前案紀錄表1 份附卷可參，其
    於前案有期徒刑執行完畢後，5 年內故意再犯本件有期徒刑
    以上之各罪，均為累犯，各應依刑法第47條第1 項之規定加
    重其刑。爰審酌被告前已因施用毒品案件經觀察勒戒、強制
    戒治及刑之執行，本應徹底戒除毒癮，竟復施用毒品之犯行
    ，戕害己身，顯無悔改之意，惟念其犯後坦承犯行等一切情
    狀，量處如主文所示之刑。又公訴人雖就被告所犯上開施用
    第一、二級毒品罪，分別具體求處有期徒刑1 年、8 月，定
    應執行刑為有期徒刑1 年5 月，惟經本院審酌被告之具體犯
    罪情節及前揭各情，而認公訴人上開求刑尚有過重之情，應
    以量處如主文所示之刑為妥適。
  (二)扣案之白色粉末1 包含袋（驗前毛重0.29公克，因鑑驗使
    用費失0.01公克，驗餘毛重0.28公克，含與毒品無法析離之
    包裝袋1 個），經鑑定後，確呈海洛因陽性反應，有上開檢
    驗報告1 份附卷可稽，應依毒品危害防制條例第18條第1 項
    前段規定，宣告沒收銷燬之。至鑑驗費失之毒品部分，既已
    滅失，爰不另為沒收銷燬之宣告；至注射針筒3 支，均係被
    告所有而供施用第一級毒品犯行所用之器具，此據被告於本
    院審理中陳述明確，有本院98年12月8 日簡式審判筆錄1 份
    附卷可考，應依刑法第38條第1 項第2 款規定沒收之。
四、應適用之法條：
    刑事訴訟法第299 條第1 項前段、第273 條之1 第1 項、第
    310 條之2 、第454 條第1 項，毒品危害防制條例第10條第
    1 項、第2 項、第18條第1 項前段，刑法第11條、第47條第
    1 項、第38條第1 項第2 款、第51條第5 款。
五、如不服本判決，得自收受送達之翌日起10日內向本院提出上
    訴狀（應附繕本），其未敘述上訴理由者，應於上訴期間屆
    滿後20日內補提理由書狀於本院，上訴於臺灣高等法院。
本案經檢察官丁俊成到庭執行職務。
中    華    民    國    98    年     12     月   18   日
                  刑事庭        法  官  林靜梅
以上正本證明與原本無異。
如不服本判決應於收受判決後10日內向本院提出上訴書狀，並應
敘述具體理由。其未敘述上訴理由者，應於上訴期間屆滿後20日
內向本院補提理由書( 均須按他造當事人之人數附繕本) 「切勿
逕送上級法院」。
                                書記官  施春祝
中    華    民    國    98    年     12     月   18   日
本案論罪科刑法條：
毒品危害防制條例第10條
施用第一級毒品者，處 6 月以上 5 年以下有期徒刑。
施用第二級毒品者，處 3 年以下有期徒刑。


司法院資訊處製作；財團法人民間司法改革基金會備份。
